臺灣高等法院刑事裁定
                                     110年度抗字第1101號
抗  告  人
即  被  告  蔡富全


上列抗告人因違反洗錢防制法等案件，不服臺灣新北地方法院於
中華民國110年6月3日所為109年度金訴字第191號駁回上訴之裁
定，提起抗告，本院裁定如下：
    主  文
抗告駁回。
    理  由
一、原裁定意旨略以：抗告人即被告蔡富全因違反洗錢防制法等
    案件，經原審以109年度金訴字第191號判決後，向被告住所
    即高雄市○○區○○00○00號送達判決正本，因未獲會晤被告本
    人，亦無受領文書之同居人或受僱人，於民國109年12月25
    日寄存於高雄市政府警察局旗山分局溝坪派出所，經10日發
    生合法送達之效力，起算上訴期間20日，並加計在途期間6
    日，上訴期間屆滿日為110年2月1日，惟被告遲至110年2月2
    6日始提起本件上訴，已逾上訴期間，違背法律上之程式，
    且無從補正，爰依刑事訴訟法第362條前段規定，裁定駁回
    上訴等語。
二、抗告意旨略以：㈠被告因多次不在家，郵差會直接放置送達
    通知書，而不會叫人簽收掛號文件。㈡被告及母親曾至警局
    詢問有無寄存文書尚未領取，警員回覆說沒有，嗣被告打電
    話詢問書記官何以未收到本件判決書，書記官告知已經送達
    ，經被告再至警局接洽，警員才找到本件寄存文書，交由被
    告簽收，並稱不會影響被告上訴權益等語。
三、按上訴期間為20日，自送達判決後起算。原審法院認為上訴
    不合法律上之程式或法律上不應准許或其上訴權已經喪失者
    ，應以裁定駁回之，刑事訴訟法第349條前段、第362條前段
    分別定有明文。又送達於應受送達人之住居所、事務所或營
    業所，不獲會晤應受送達人，亦無受領文書之同居人或受僱
    人者，得將文書寄存送達地之自治或警察機關，並作送達通
    知書兩份，一份黏貼於應受送達人住居所門首，另一份置於
    該送達處所信箱或其他適當位置，以為送達，並自寄存之日
    起，經10日發生效力，刑事訴訟法第62條準用民事訴訟法第
    138條第1項、第2項規定明確。至於應受送達人何時領取或
    實際有無領取寄存之應送達文書，於送達之效力不生影響。
四、經查：
　㈠被告因違反洗錢防制法等案件，經原審法院以109年度金訴字
    第191號判決後，該判決正本於109年12月25日向被告之住所
    即高雄市○○區○○00○00號為送達，因未獲會晤被告本人，亦
    無受領文書之同居人或受僱人，將該送達文書寄存於送達地
    之警察機關即高雄市政府警察局旗山分局溝坪派出所，並作
    送達通知書兩份，一份黏貼於應受送達人住所門首，另一份
    置於該送達處所信箱，以為送達等情，有原審法院送達證書
    可憑（見原審卷第277頁）。抗告意旨所指郵差會直接放置
    送達通知書，而不會叫人簽收掛號文件云云，核與卷內事證
    不合，且被告並未否認上址送達處所確係其實際住所，亦未
    爭執郵務人員有依法黏貼、放置送達通知書，難認寄存送達
    有何違法之處。故從109年12月25日寄存之日起，經10日（
    即110年1月4日）發生合法送達之效力，起算上訴期間20日
    ，且因被告住所不在原審法院所在地，依刑事訴訟法第66條
    第1項、法院訴訟當事人在途期間標準第3條規定加計在途期
    間6日，則本件上訴期間計至110年2月1日屆滿（原到期日11
    0年1月30日為星期六休息日，順延2日至次週星期一）。詎
    被告遲至110年2月26日始提起上訴，有原審收狀章戳所示日
    期可稽（原審卷第282-1頁），顯已逾期，其上訴非屬合法
    。是原審以被告上訴違背法律上之程式，且無從補正為由，
    裁定駁回其上訴，並無違誤，應予維持。
　㈡本件寄存送達既屬合法，不因被告有無自行或委託他人前往
    警局領取文書而生影響，則抗告意旨另指被告及母親曾至警
    局詢問無果，嗣被告打電話詢問書記官後，再至警局接洽，
    警員才找到本件寄存文書等語，乃其遲誤上訴期間有無過失
    ，可否依刑事訴訟法第67條第1項於原因消滅後5日內，向原
    審聲請回復原狀之範疇，無礙本件上訴已經逾期之認定，尚
    難憑以遽認原裁定有何違法或不當可言。
五、綜上，被告僅憑前詞，提起本件抗告，為無理由，應予駁回
    。
據上論斷，應依刑事訴訟法第412條，裁定如主文。
中　　華　　民　　國　　110 　年　　7 　　月　　30　　日
              　　刑事第六庭    審判長法　官  劉方慈
                                      法　官  許曉微
                                      法　官  朱嘉川
以上正本證明與原本無異。      
如不服本裁定，應於收受送達後5日內向本院提出再抗告狀。
                                      書記官  尤朝松
中　　華　　民　　國　　110 　年　　8 　　月　　5 　　日